#### Coordonnées

06 08 11 94 21 (Work) puechoultresbryce@gmail.com

www.linkedin.com/in/brycepuechoultres-3b812b93 (LinkedIn) www.excilys.com/ (Company)

## Principales compétences

Rugby

Sport

Relations publiques

### Languages

français (Native or Bilingual) Anglais (Limited Working)

# **Bryce Puechoultres**

Chargé d'affaires chez Excilys

Paris Area, France

## Résumé

Passionné par le rugby que je pratique à haut niveau, je suis actuellement chargé d'affaires au service du groupe Excilys avec lequel je partage les mêmes valeurs : excellence, passion et partage.

Au sein d'Excilys, cabinet d'experts JAVA/JEE, mobilité, Liferay mes missions sont :

#### - clients:

qualification des cibles, prospection téléphonique, détection d'opportunités, prise de rendez-vous, développement de l'offre commerciale et gestion de mon portefeuille clients, ouverture de comptes, suivi d'affaires.

#### - Recrutement :

développement et fidélisation de la relation avec les écoles, gestion de la relation avec les services des stages, suivi des candidats pendant tout le processus de recrutement,accompagnement et aide à l'intégration des nouveaux collaborateurs.

# Expérience

Excilys
Chargé d'affaires
octobre 2016 - Present (3 ans 5 mois)
Cachan

Clamart Rugby 92
Joueur de rugby
juillet 2016 - Present (3 ans 8 mois)
Clamart

association IMPACT SEVEN Rugby à sept (med7s)

juin 2016 - juin 2016 (1 mois) Victoire en plate catégorie élite

USA Limoges
Joueur semi-professionnel
juillet 2015 - juin 2016 (1 an)
Joueur polyvalent centre/ailier

association Les Fleurs du mal Rugby a sept (howard hinton) juin 2014 - juillet 2014 (2 mois) Victoire plate catégorie élite

Stade Français
Joueur de rugby espoir
juin 2013 - juillet 2014 (1 an 2 mois)
Joueur polyvalent centre/ailier

SC Albi Joueur de rugby juin 2012 - juillet 2013 (1 an 2 mois) albi

Joueur polyvalent centre ailier

# Formation

Groupe Médicis Bts NRC · (2016 - 2018)